最高法院刑事判決
                                 111年度台上字第4338號
上  訴  人  邱信豪                     



原審辯護人  張宸浩律師                    
上列上訴人因妨害性自主等罪案件，不服臺灣高等法院中華民國
111年4月27日第二審判決（110年度侵上訴字第16號，起訴案號
：臺灣新北地方檢察署109年度偵字第8878號），由原審之辯護
人代為提起上訴，本院判決如下：
    主  文
上訴駁回。
    理  由
一、按原審之辯護人得為被告之利益而上訴，刑事訴訟法第346
    條前段定有明文。本件係上訴人邱信豪之原審辯護人張宸浩
    律師，於法定上訴期間內，為上訴人之利益，以上訴人之名
    義具狀提起上訴，合先敘明。
二、刑事訴訟法第377條規定，上訴於第三審法院，非以判決違
    背法令為理由，不得為之。是提起第三審上訴，應以原判決
    違背法令為理由，係屬法定要件。如果上訴理由書狀並未依
    據卷內訴訟資料，具體指摘原判決不適用何種法則或如何適
    用不當，或所指摘原判決違法情事，顯與法律規定得為第三
    審上訴理由之違法情形，不相適合時，均應認其上訴為違背
    法律上之程式，予以駁回。本件經原審審理結果，認上訴人
    有原判決事實欄所載犯行，因而維持第一審論處上訴人犯對
    未滿14歲之女子為性交罪刑（共10罪）之判決，駁回上訴人
    在第二審之上訴，已詳敘其調查、取捨證據之結果及憑以認
    定犯罪事實之得心證理由。從形式上觀察，並無足以影響判
    決結果之違法情形存在。
三、本件上訴意旨略稱：
  ㈠上訴人與被害人A女（即代號AD000-A108539，民國95年3月生
    ，姓名年籍詳卷，下稱A女）性交行為次數並無A女及第一審
    判決所列那麼多，A女證詞前後矛盾，欠缺補強證據，原判
    決有違反證據法則及論理法則之違背法令。
  ㈡上訴人於原審不斷嘗試透過律師與被害人和解，欲取得諒解
    ，有刑法第59條情堪憫恕之減刑事由，原判決並未予以減刑
    及宣告緩刑，因而上訴請求減刑等語。
四、經查：
  ㈠證據之取捨、證明力之判斷及事實之認定，俱屬事實審法院
    裁量判斷之職權，此項職權之行使，倘未違背客觀存在之經
    驗法則或論理法則，並已於理由內詳述其取捨證據之理由，
    即不得任意指為違法，而執為適法之第三審上訴理由。又性
    侵害犯罪被害人就被害經過所為之陳述，其目的在於使被告
    受刑事訴追處罰，與被告處於絕對相反之立場，其陳述被害
    經過，除須無瑕疵可指外，尚須就其他方面調查又與事實相
    符，亦即仍應調查其他補強證據以擔保其指證、陳述確有相
    當之真實性，而為通常一般人均不致有所懷疑者，始得採為
    論罪科刑之依據。所謂補強證據，係指被害人之陳述本身以
    外，足以證明犯罪事實確具有相當程度真實性之證據，固不
    以證明犯罪構成要件之全部事實為必要，但以與被害人指述
    具有相當之關聯性為前提，並與被害人之陳述相互印證，綜
    合判斷，已達於使一般之人均不致有所懷疑，而得確信其為
    真實之程度，即足當之。原判決認定上訴人有其事實欄所載
    對未滿14歲之A女為性交行為共10次犯行，於理由內已說明
    係依憑上訴人偵審之自白、A女偵審之證詞、內政部警政署
    刑事警察局鑑定書、衛生福利部○○醫院受理疑似性侵害事件
    驗傷診斷書、上訴人與A女間通訊軟體LINE之對話訊息畫面
    翻拍照片等，為其主要論據，並非以A女證詞為唯一證據。
    又上訴人與A女自108年8月底起至同年11月底期間，發生性
    交行為之次數？A女證稱10到15次，大概1個月3、4次等語，
    上訴人則稱差不多是10次等語，兩人所述並不相合，原判決
    說明基於罪疑有利被告原則，從有利上訴人利益，認定性交
    行為次數為10次。另對上訴人翻異前詞，否認有10次性交行
    為，另聲請精神鑑定云云，如何之不足採信及無調查必要，
    亦逐一指駁說明理由（見原判決第2至5頁），核屬原審採證
    認事及證據調查職權之適法行使，並無不合。上訴意旨㈠對
    原判決已依證據法則認定之事實及適法之論斷，徒憑己意再
    為爭執，並非上訴第三審之合法理由。
  ㈡刑之量定，屬為裁判之法院得依職權裁量之事項，苟其量刑
    已以行為人之責任為基礎，並斟酌刑法第57條各款所列情狀
    ，在法定刑度內，酌量科刑，無顯然失當或違反公平、比例
    及罪刑相當原則者，亦無偏執一端，致明顯失出失入情形，
    自不得指為違法。原判決已具體審酌關於刑法第57條科刑等
    一切情狀，在罪責原則下適正行使其量刑之裁量權，說明維
    持第一審對上訴人上開犯行量定刑罰之論據，客觀上並未逾
    越法定刑度，亦與罪刑相當原則無悖，難認原判決有逾越法
    律所規定之範圍，或濫用其裁量權限之違法情形。又刑法第
    59條之適用，必須其犯罪之情狀，在客觀上足以引起一般同
    情，認為即予宣告法定最低度刑期尤嫌過重者，始有其適用
    ；適用與否，係屬事實審法院得依職權裁量之事項，若其裁
    量權之行使未有濫用之情形，非許當事人逕憑己意，指稱法
    院不予酌減，即有判決不適用法則之違法。原判決依審理結
    果，認上訴人無犯罪情狀顯可憫恕、科以最低度刑仍嫌過重
    ，而未依前述規定酌減其刑；所宣告及所定之執行刑，並不
    符合刑法第74條宣告緩刑之要件，而未予緩刑宣告，並無違
    法。上訴人上訴意旨㈡，係對原判決裁量權之適法行使，任
    為指摘，並非合法之第三審上訴理由。
五、綜上，上訴人之上訴意旨並未依據卷內訴訟資料具體指摘原
    判決有何違背法令之情形，核與法律規定得為第三審上訴理
    由之違法情形不相適合，應認上訴人之上訴為違背法律上之
    程式，予以駁回。本件既應從程序上駁回上訴，上訴意旨請
    求本院減輕其刑，本院無從審酌，併予敘明。
據上論結，應依刑事訴訟法第395條前段，判決如主文。
中　　華　　民　　國　　111 　年　　10　　月　　20　　日
                  刑事第二庭審判長法　官  王  梅  英
                                  法　官  蔡  新  毅
                                  法　官  李  釱  任
                                  法　官  吳  秋  宏
                                  法　官  黃  斯  偉
本件正本證明與原本無異
                                  書記官
中　　華　　民　　國　　111 　年　　10　　月　　24　　日